【裁判字號】    92,交抗,908
【裁判日期】    921128
【裁判案由】    聲明異議
【裁判全文】
臺灣高等法院臺中分院刑事裁定                    九十二年度交抗字第九○八號
    抗  告  人
    即受處分人  甲○○
右列抗告人因違反交通管理處罰條例案件，不服臺灣彰化地方法院中華民國九十二年
六月三十日裁定（九十二年度交聲字第二一八號）提起抗告，本院裁定如左：
      主  文
抗告駁回。
      理  由
一、抗告意旨略以：抗告人於民國 (下同 )九十二年二月十日下午二時五十五分許與
    證人陳泳良在住所聊天，並未駕駛ＰＧ－七一二七號自小客車經過台一線大碑路
    口闖紅燈並拒絕接受稽查而逃逸，申請書所載由抗告人駕駛係指該車平日由抗告
    人駕駛，非指違規當日由抗告人駕駛，原裁定駁回抗告人之聲明異議顯有未當，
    爰提起抗告云云。
二、按汽車駕駛人，行經有燈光號誌管制之交岔路口闖紅燈者，處新台幣一千八百元
    以上五千四百元以下罰鍰：又駕駛汽車有違反本條例之行為，經交通勤務警察或
    依法令執行交通稽查任務人員制止時，不聽制止或拒絕停車接受稽查而逃逸者，
  除按各該條規定處罰外，處新台幣三千元以上六千元以下罰鍰，再汽車駕駛人違
    反道路交通管理處罰條例第五十三條及第六十條第一項之情形者，除依原條款處
    罰鍰外，並各記違規點數三點及一點，道路交通管理處罰條例第五十三條第一項
    、第六十條第一項、篛六十三條第一項第一、三款分別定有明文。
三、經查ＰＧ—七一二七號自用小客車，於九十二年二月十日下午二時五十五分許，
    於台一線大碑路口違規闖紅燈並拒絕接受稽查而逃逸之事實，業據目擊證人即當
    日在場取締之警員林小清於原審到庭證稱：伊看見該車闖紅燈，車牌很清楚，當
    時有鳴笛、搖旗，該車並未停下等語甚明，且有雲林縣警察局斗南分局九十二年
    三月二十六日斗警交裁第零九二零零零三一八九號函在卷足憑，此外，郭文明與
    抗告人甲○○於九十二年四月二十二日共同致彰化監理站之申請書其上載明：本
    人所有ＰＧ—七一二七號自用小客車於九十二年二月十日被警方舉發違規，確係
    由抗告人甲○○駕駛無訛，如有不實，願負一切法律責任，有該申請書在卷可按
    ，亦與抗告人於原審陳述：系爭車輛登記於伊兒子郭文明名下，平日由伊使用等
    語及證人郭文明於原審陳述：車子大部分伊父親開，當天伊沒有開等語相符，況
    證人林小清為維護交通安全而執法，與抗告人亦無怨隙，自無妄加誣陷之理，堪
    認抗告人甲○○確有於前開時地駕駛系爭車輛違規之事實，證人陳泳良於原審證
    述：當天下午二點多，伊在甲○○家裡和他談經營休閒農場的事情，當時車子在
    他家門口等語，與證人林小清所述及抗告人致彰化監理站所載不符，顯係迴護之
    詞，不足採信，原裁定駁回抗告人之聲明異議並無不當，抗告人右開抗告並無理
    由，應予駁回。
四、據上論斷，應依道路交通案件處理辦法第二十六條、刑事訴訟法第四百十二條，
    裁定如主文。
中      華      民      國    九十二  年    十一      月    二十八      日
                                   臺灣高等法院臺中分院刑事第九庭
                                         審判長法  官  吳  重  政
                                               法  官  趙  春  碧
                                               法  官  康  應  龍
右正本證明與原本無異。
不得再抗告。
                                               書記官  黃  薰  慧
中      華      民      國    九十二     年     十二    月     一      日
                                                                        Ｆ


司法院資訊處製作；財團法人民間司法改革基金會備份。
